臺灣高等法院刑事裁定
106年度原上訴字第91號
上  訴  人  臺灣高等檢察署檢察官
被      告  張家祥




上  訴  人
即  被  告  葉世豐（原名葉宏正）





            林楷傑（原名林小如）





            羅斯福


上  一  人
選任辯護人  周信亨律師（法扶律師）  
上  訴  人
即  被  告  詹岩松（原名詹翰威、詹宗華）



選任辯護人  王淑琍律師
上  訴  人
即  被  告  吳宗憲


選任辯護人  張衛航律師（法扶律師）  
上  訴  人
即  被  告  施博程（原名施柏丞）




選任辯護人  胡峰賓律師
上  訴  人 
即  被  告  陳家立


            馬彥霖（原名馬藝嘉）



上  一  人
選任辯護人  彭瑞明律師（法扶律師）
上  訴  人 
即  被  告  蔡秉翰


選任辯護人  蔡明熙律師
上  訴  人 
即  被  告  吳宇弘（原名吳季勳）



            程謌  


            程禹寰（原名程平）



上  二  人
選任辯護人  曾郁榮律師                    
上列上訴人等因殺人未遂等案件，對於本院中華民國109年4月15
日所為第二審判決（106年度原上訴字第91號），提起上訴，本
院裁定如下：             
    主  文
檢察官就己○○共同犯詐欺取財罪、強制未遂罪、恐嚇危害安全罪
、強制罪部分，上訴駁回。
癸○○共同犯強制罪部分，上訴駁回。
丙○○共同犯強制未遂罪、恐嚇危害安全罪、強制罪部分，上訴駁
回。
寅○○共同犯恐嚇危害安全罪、強制罪部分，上訴駁回。
子○○共同犯恐嚇危害安全罪、強制罪部分，上訴駁回。
乙○○共同犯恐嚇危害安全罪、強制罪部分，上訴駁回。
丁○○共同犯恐嚇危害安全罪、強制罪部分，上訴駁回。
庚○○共同犯重利罪部分，上訴駁回。
戊○○共同犯恐嚇危害安全罪部分，上訴駁回。
丑○○共同犯恐嚇危害安全罪部分，上訴駁回。
甲○○共同犯恐嚇危害安全罪部分，上訴駁回。
壬○共同犯強制罪部分，上訴駁回。
辛○○共同犯強制罪部分，上訴駁回。
    理  由
一、按最重本刑為3年以下有期徒刑、拘役或專科罰金之罪，或
    刑法第320條、第321條之竊盜罪，第335條、第336條第2項
    之侵占罪，第339條、第341條之詐欺罪，第342條之背信罪
    ，第346條之恐嚇罪，第349條第1項之贓物罪之案件，經第
    二審判決後，不得上訴於第三審法院。但第一審法院所為無
    罪、免訴、不受理或管轄錯誤之判決，經第二審法院撤銷並
    諭知有罪之判決者，被告或得為被告利益上訴之人得提起上
    訴，刑事訴訟法第376條第1項定有明文。又第二審法院認為
    上訴不合法律上之程式或法律上不應准許或其上訴權已經喪
    失者，應以裁定駁回之，刑事訴訟法第384條前段亦有明文
    。
二、上訴人等因被告等殺人未遂等案件，不服本院判決，提起上
    訴：
　㈠查被告己○○所犯殺人未遂等案件，經本院於民國109年4月15
    日以106年度原上訴字第91號判決關於有罪部分均撤銷改判
    ，上訴人臺灣高等檢察署檢察官因不服本院此部分判決，提
    起上訴，惟被告己○○共同犯刑法第339條第1項詐欺取財罪、
    第304條第1項、第2項強制罪、強制未遂罪及第305條恐嚇危
    害安全罪部分，係刑事訴訟法第376條第1項第4款及第1款所
    規定之案件，且無刑事訴訟法第376條第1項但書規定之情形
    ，依上揭規定，自不得上訴於第三審法院，一經本院判決即
    告確定，並無以上訴聲明不服之餘地。
　㈡查上訴人即被告癸○○所犯上開案件，經本院判決就關於強制
    罪、重傷未遂罪部分均撤銷改判，被告癸○○因不服本院判決
    ，提起上訴，惟其共同犯刑法第304條第1項強制罪部分，係
    刑事訴訟法第376條第1項第1款所規定之案件，且無刑事訴
    訟法第376條第1項但書規定之情形，依上揭規定，自不得上
    訴於第三審法院，一經本院判決即告確定，並無以上訴聲明
    不服之餘地。
　㈢查上訴人即被告丙○○所犯上開案件，經本院判決就關於強制
    未遂罪、恐嚇危害安全罪、強制罪部分均撤銷改判，被告丙○○因不服本院判決，提起上訴，惟其共同犯刑法第304條第1
    項、第2項強制罪、強制未遂罪及第305條恐嚇危害安全罪部
    分，均係刑事訴訟法第376條第1項第1款所規定之案件，且
    無刑事訴訟法第376條第1項但書規定之情形，依上揭規定，
    自不得上訴於第三審法院，一經本院判決即告確定，並無以
    上訴聲明不服之餘地。
　㈣查上訴人即被告寅○○、子○○、乙○○所犯上開案件，經本院判
    決關於恐嚇危害安全罪、強制罪部分均撤銷改判，被告寅○○
    、子○○、乙○○因不服本院判決，提起上訴，惟其等共同犯刑
    法第304條第1項強制罪及第305條恐嚇危害安全罪部分，均
    係刑事訴訟法第376條第1項第1款所規定之案件，且無刑事
    訴訟法第376條第1項但書規定之情形，依上揭規定，自不得
    上訴於第三審法院，一經本院判決即告確定，並無以上訴聲
    明不服之餘地。
　㈤查上訴人即被告丁○○所犯上開案件，經本院判決關於恐嚇危
    害安全罪、強制罪、非法持有可發射子彈具有殺傷力槍枝罪
    部分均撤銷改判，被告丁○○因不服本院判決，提起上訴，惟
    其共同犯刑法第304條第1項強制罪及第305條恐嚇危害安全
    罪部分，均係刑事訴訟法第376條第1項第1款所規定之案件
    ，且無刑事訴訟法第376條第1項但書規定之情形，依上揭規
    定，自不得上訴於第三審法院，一經本院判決即告確定，並
    無以上訴聲明不服之餘地。
　㈥查上訴人即被告庚○○所犯上開案件，經本院判決關於參與犯
    罪組織部分撤銷改判，其他上訴駁回在案，被告庚○○因不服
    本院判決，提起上訴，惟其共同犯刑法第344條第1項重利罪
    部分，係刑事訴訟法第376條第1項第1款所規定之案件，且
    無刑事訴訟法第376條第1項但書規定之情形，依上揭規定，
    自不得上訴於第三審法院，一經本院判決即告確定，並無以
    上訴聲明不服之餘地。
　㈦查上訴人即被告戊○○、丑○○、甲○○所犯上開案件，經本院判
    決關於成年人故意對少年犯殺人未遂罪、恐嚇危害安全罪均
    撤銷改判，被告戊○○、丑○○、甲○○因不服本院判決，提起上
    訴，惟其等共同犯刑法第305條恐嚇危害安全罪部分，係刑
    事訴訟法第376條第1項第1款所規定之案件，且無刑事訴訟
    法第376條第1項但書規定之情形，依上揭規定，自不得上訴
    於第三審法院，一經本院判決即告確定，並無以上訴聲明不
    服之餘地。　
　㈧查上訴人即被告壬○、辛○○所犯上開案件，經本院判決上訴駁
    回在案，被告壬○、辛○○因不服本院判決，提起上訴，惟其
    等共同犯刑法第304條第1項強制罪部分，係刑事訴訟法第37
    6條第1項第1款所規定之案件，且無刑事訴訟法第376條第1
    項但書規定之情形，依上揭規定，自不得上訴於第三審法院
    ，一經本院判決即告確定，並無以上訴聲明不服之餘地。
三、上訴人等就上開部分對本院所為之第二審判決不服，向第三
    審法院提起上訴，顯屬違背前揭規定，其上訴顯非合法，且
    無從補正，應予駁回。
四、據上論斷，依刑事訴訟法第384 條前段，裁定如主文。 
中　　華　　民　　國　 109　　年　　7 　　月　　17　　日
                  刑事第十三庭  審判長法　官  王國棟
                                      法　官  呂煜仁
                                      法　官  許永煌
以上正本證明與原本無異。
不得抗告。
                                      書記官  郭侑靜
中　　華　　民　　國　　109 　年　　7 　　月　　17　　日